臺灣高等法院刑事裁定
111年度聲字第2809號
聲  請  人  臺灣高等檢察署檢察官
受  刑  人  許逢軒



上列聲請人因受刑人數罪併罰有二裁判以上，聲請定其應執行之
刑（聲請案號：臺灣高等檢察署111年度執聲字第1315號），本
院裁定如下：
    主  文
許逢軒犯如附表所示各罪所處之刑，應執行有期徒刑拾肆年陸月
。
    理  由
一、聲請意旨略以：受刑人許逢軒因詐欺等數罪，先後經判決確
    定如附表，應依刑法第50條第1項第1款、第2項、第51條第5
    款、第53條之規定，定其應執行之刑，爰依刑事訴訟法第47
    7條第1項之規定聲請定應執行之刑等語。
二、按數罪併罰有二裁判以上者，應依刑法第51條之規定定其應
    執行之刑。又宣告多數有期徒刑者，於各刑中之最長期以上
    ，各刑合併之刑期以下，定其刑期，刑法第53條、第51條第
    5款亦有明文。又法律上屬於自由裁量之事項，有其外部性
    界限及內部性界限，並非概無拘束。依據法律之具體規定，
    法院應在其範圍選擇為適當之裁判者，為外部性界限；而法
    院為裁判時，應考量法律之目的，及法律秩序之理念所在者
    ，為內部性界限。法院為裁判時，二者均不得有所踰越。在
    數罪併罰，有二裁判以上，定其應執行之刑時，固屬於法院
    自由裁量之事項，然仍應受前揭外部性界限及內部性界限之
    拘束（最高法院94年度台非字第233號判決意旨參照）。又
    數罪併罰中之一罪，依刑法規定得易科罰金，若因與不得易
    科之他罪併合處罰結果而不得易科罰金時，原可易科部分所
    處之刑，自亦無庸為易科折算標準之記載（司法院釋字第14
    4號解釋要旨參照）。而刑事訴訟法第370條第2項、第3項，
    已針對第二審上訴案件之定應執行之刑，明定有不利益變更
    禁止原則之適用；而分屬不同案件之數罪併罰有應更定執行
    刑之情形，倘一裁判宣告數罪之刑，曾經定其執行刑，再與
    其他裁判宣告之刑定其執行刑時，在法理上亦應同受此原則
    之拘束。亦即，另定之執行刑，其裁量所定之刑期，不得較
    重於前定之執行刑加計後裁判宣告之刑之總和（最高法院10
    3年度台抗字第674號、第707號裁定意旨參照）。
三、查受刑人因犯如附表所示之案件，經臺灣嘉義地方法院、臺
    灣新竹地方法院、臺灣士林地方法院、臺灣苗栗地方法院、
    臺灣桃園地方法院、本院臺中分院、本院臺南分院及本院先
    後判處如附表所示之刑，均經確定在案，且本件聲請定應執
    行刑之犯罪事實最後判決法院為本院，有臺灣嘉義地方法院
    108年度金訴字第98號判決、臺灣新竹地方法院109年度金訴
    字第53號判決、臺灣士林地方法院109年度湖簡字第328號判
    決、臺灣苗栗地方法院108年度訴字第575號、109年度訴字
    第75號判決、臺灣桃園地方法院110年度審訴字第567號判決
    、本院臺中分院109年度金上訴字第1014號判決、本院臺南
    分院110年度金上訴字第133、193號判決、本院108年度上訴
    字第4090號、110年度上訴字第1461號、110年度上訴字第14
    23號、110年度上訴字第2328號判決、最高法院109年度台上
    字第3332號判決及本院被告前案紀錄表各1份在卷可稽（見
    本院卷第23至301、399至428頁）。其中受刑人所犯附表編
    號19所示之罪宣告刑得易科罰金，附表編號1至18、20至61
    所示之罪宣告刑則不得易科罰金，合於刑法第50條第1項但
    書之情形，依刑法第50條第2項規定，須經受刑人請求檢察
    官聲請定其應執行之刑，始得依第51條規定定之。茲受刑人
    請求檢察官聲請就附表所示各罪合併定其應執行之刑，有受
    刑人出具之臺灣新竹地方檢察署受刑人定執行刑或易科罰金
    意願回覆表1份在卷足憑（見本院卷第19至21頁），檢察官
    據此聲請定其應執行之刑，本院審核認其聲請為正當。爰審
    酌本件內部性及外部性界限，受刑人所犯各罪之類型、態樣
    、侵害法益、情節及行為次數，兼衡刑罰經濟與公平、比例
    原則，對於受刑人所犯數罪為整體非難評價，並考量受刑人
    表示：無意見等語（見本院卷第429頁）後，裁定其應執行
    刑如主文所示。
據上論斷，應依刑事訴訟法第477條第1項，刑法第50條第1項第1
款、第2項、第53條、第51條第5款，裁定如主文。
中　　華　　民　　國　　111 　年　　8 　　月　　30　　日
                  刑事第二十一庭審判長法　官  林怡秀
                                      法　官  劉元斐
                                      法　官  蔡羽玄
以上正本證明與原本無異。
如不服本裁定，應於收受送達後五日內向本院提出抗告狀。
                                      書記官  陳語嫣
中　　華　　民　　國　　111 　年　　8 　　月　　30　　日
附表
編號  1 2 3 罪名  詐欺 詐欺 詐欺 宣告刑  有期徒刑1年5月 有期徒刑1年4月 有期徒刑1年3月 犯罪日期  108年3月22日至108年3月23日（聲請書附表誤載為108年3月22日） 108年3月22日 108年3月22日 偵查（自訴）機關年度案號  臺灣嘉義地方檢察署108年度偵字第3496、3673、4656號（聲請書附表漏載第3673、4656號） 臺灣嘉義地方檢察署108年度偵字第3496、3673、4656號（聲請書附表漏載第3673、4656號） 臺灣嘉義地方檢察署108年度偵字第3496、3673、4656號（聲請書附表漏載第3673、4656號）  最後 事實審 法院 臺灣嘉義地方法院 臺灣嘉義地方法院 臺灣嘉義地方法院  案號 108年度金訴字第98號 108年度金訴字第98號 108年度金訴字第98號  判決 日期 108年11月26日 108年11月26日 108年11月26日 確定 判決 法院 臺灣嘉義地方法院 臺灣嘉義地方法院 臺灣嘉義地方法院  案號 108年度金訴字第98號 108年度金訴字第98號 108年度金訴字第98號  確定 日期 109年2月18日 109年2月18日 109年2月18日 備註  ⒈臺灣嘉義地方檢察署109年度執字第800號（臺灣士林地方檢察署109年度執更助字第331號），刑期自109年4月9日至113年2月28日 ⒉編號1至6經臺灣嘉義地方法院108年度金訴字第98號判決定應執行有期徒刑2年 ⒊編號1至16經臺灣高等法院臺中分院109年度聲字第2069號裁定定應執行刑為有期徒刑3年10月   

編號  4 5 6 罪名  詐欺 詐欺 詐欺 宣告刑  有期徒刑1年3月 有期徒刑1年2月 有期徒刑1年1月 犯罪日期  108年3月22日 108年3月22日 108年3月22日（聲請書附表誤載為108年3月22日至108年3月23日） 偵查（自訴）機關年度案號  臺灣嘉義地方檢察署108年度偵字第3496、3673、4656號（聲請書附表漏載第3673、4656號） 臺灣嘉義地方檢察署108年度偵字第3496、3673、4656號（聲請書附表漏載第3673、4656號） 臺灣嘉義地方檢察署108年度偵字第3496、3673、4656號（聲請書附表漏載第3673、4656號）  最後 事實審 法院 臺灣嘉義地方法院 臺灣嘉義地方法院 臺灣嘉義地方法院  案號 108年度金訴字第98號 108年度金訴字第98號 108年度金訴字第98號  判決 日期 108年11月26日 108年11月26日 108年11月26日 確定 判決 法院 臺灣嘉義地方法院 臺灣嘉義地方法院 臺灣嘉義地方法院  案號 108年度金訴字第98號 108年度金訴字第98號 108年度金訴字第98號  確定 日期 109年2月18日 109年2月18日 109年2月18日 備註  ⒈臺灣嘉義地方檢察署109年度執字第800號（臺灣士林地方檢察署109年度執更助字第331號），刑期自109年4月9日至113年2月28日 ⒉編號1至6經臺灣嘉義地方法院108年度金訴字第98號判決定應執行有期徒刑2年 ⒊編號1至16經臺灣高等法院臺中分院109年度聲字第2069號裁定定應執行刑為有期徒刑3年10月   

編號  7 8 9 罪名  詐欺 詐欺 詐欺 宣告刑  有期徒刑1年1月 有期徒刑1年1月 有期徒刑1年1月 犯罪日期  108年3月22日 108年3月22日 108年3月22日 偵查（自訴）機關年度案號  臺灣新竹地方檢察署108年度偵字第5415、6095號（聲請書附表漏載第6095號） 臺灣新竹地方檢察署108年度偵字第5415、6095號（聲請書附表漏載第6095號） 臺灣新竹地方檢察署108年度偵字第5415、6095號（聲請書附表漏載第6095號）  最後 事實審 法院 臺灣高等法院 臺灣高等法院 臺灣高等法院  案號 108年度上訴字第4090號 108年度上訴字第4090號 108年度上訴字第4090號  判決 日期 109年4月1日 109年4月1日 109年4月1日 確定 判決 法院 最高法院 最高法院 最高法院  案號 109年度台上字第3332號 109年度台上字第3332號 109年度台上字第3332號  確定 日期 109年7月8日 109年7月8日 109年7月8日 備註  ⒈臺灣新竹地方檢察署109年度執字第3557號（臺灣士林地方檢察署109年度執更助字第331號），刑期自109年4月9日至113年2月28日 ⒉編號7至14經臺灣高等法院108年度上訴字第4090號判決定應執行有期徒刑1年3月 ⒊編號1至16經臺灣高等法院臺中分院109年度聲字第2069號裁定定應執行刑為有期徒刑3年10月   

編號  10 11 12 罪名  詐欺 詐欺 詐欺 宣告刑  有期徒刑1年1月 有期徒刑1年2月 有期徒刑1年2月 犯罪日期  108年3月22日 108年3月22日 108年3月22日 偵查（自訴）機關年度案號  臺灣新竹地方檢察署108年度偵字第5415、6095號（聲請書附表漏載第6095號） 臺灣新竹地方檢察署108年度偵字第5415、6095號（聲請書附表漏載第6095號） 臺灣新竹地方檢察署108年度偵字第5415、6095號（聲請書附表漏載第6095號）  最後 事實審 法院 臺灣高等法院 臺灣高等法院 臺灣高等法院  案號 108年度上訴字第4090號 108年度上訴字第4090號 108年度上訴字第4090號  判決 日期 109年4月1日 109年4月1日 109年4月1日 確定 判決 法院 最高法院 最高法院 最高法院  案號 109年度台上字第3332號 109年度台上字第3332號 109年度台上字第3332號  確定 日期 109年7月8日 109年7月8日 109年7月8日 備註  ⒈臺灣新竹地方檢察署109年度執字第3557號（臺灣士林地方檢察署109年度執更助字第331號），刑期自109年4月9日至113年2月28日 ⒉編號7至14經臺灣高等法院108年度上訴字第4090號判決定應執行有期徒刑1年3月 ⒊編號1至16經臺灣高等法院臺中分院109年度聲字第2069號裁定定應執行刑為有期徒刑3年10月   

編號  13 14 15 罪名  詐欺 詐欺 詐欺 宣告刑  有期徒刑1年2月 有期徒刑1年2月 有期徒刑1年2月 犯罪日期  108年3月22日 108年3月22日 108年3月30日 偵查（自訴）機關年度案號  臺灣新竹地方檢察署108年度偵字第5415、6095號（聲請書附表漏載第6095號） 臺灣新竹地方檢察署108年度偵字第5415、6095號（聲請書附表漏載第6095號） 臺灣臺中地方檢察署108年度偵字第17442號  最後 事實審 法院 臺灣高等法院 臺灣高等法院 臺灣高等法院臺中分院  案號 108年度上訴字第4090號 108年度上訴字第4090號 109年度金上訴字第1014號  判決 日期 109年4月1日 109年4月1日 109年6月9日 確定 判決 法院 最高法院 最高法院 臺灣高等法院臺中分院  案號 109年度台上字第3332號 109年度台上字第3332號 109年度金上訴字第1014號  確定 日期 109年7月8日 109年7月8日 109年7月13日 備註  ⒈臺灣新竹地方檢察署109年度執字第3557號（臺灣士林地方檢察署109年度執更助字第331號），刑期自109年4月9日至113年2月28日 ⒉編號7至14經臺灣高等法院108年度上訴字第4090號判決定應執行有期徒刑1年3月  ⒈臺灣臺中地方檢察署109年度執字第11458號（臺灣士林地方檢察署109年度執更助字第331號），刑期自109年4月9日至113年2月28日 ⒉編號15、16經臺灣臺中地方法院108年度金訴字第185號判決定應執行有期徒刑1年4月   編號1至16經臺灣高等法院臺中分院109年度聲字第2069號裁定定應執行刑為有期徒刑3年10月   

編號  16 17 18 罪名  詐欺 詐欺 詐欺 宣告刑  有期徒刑1年1月 有期徒刑6月 有期徒刑6月 犯罪日期  108年3月30日 108年4月13日 108年4月13日 偵查（自訴）機關年度案號  臺灣臺中地方檢察署108年度偵字第17442號 臺灣新竹地方檢察署109年度偵字第692、873號（聲請書附表漏載第692號） 臺灣新竹地方檢察署109年度偵字第692、873號（聲請書附表漏載第692號）  最後 事實審 法院 臺灣高等法院臺中分院 臺灣新竹地方法院 臺灣新竹地方法院  案號 109年度金上訴字第1014號 109年度金訴字第53號 109年度金訴字第53號  判決 日期 109年6月9日 109年6月30日 109年6月30日 確定 判決 法院 臺灣高等法院臺中分院 臺灣新竹地方法院 臺灣新竹地方法院  案號 109年度金上訴字第1014號 109年度金訴字第53號 109年度金訴字第53號  確定 日期 109年7月13日 109年7月29日 109年7月29日 備註  ⒈臺灣臺中地方檢察署109年度執字第11458號（臺灣士林地方檢察署109年度執更助字第331號），刑期自109年4月9日至113年2月28日 ⒉編號15、16經臺灣臺中地方法院108年度金訴字第185號判決定應執行有期徒刑1年4月 ⒊編號1至16經臺灣高等法院臺中分院109年度聲字第2069號裁定定應執行刑為有期徒刑3年10月 ⒈臺灣新竹地方檢察署109年度執字第4132號（臺灣士林地方檢察署109年度執助字第1117號），刑期自113年2月9日至113年12月8日 ⒉編號17、18經臺灣新竹地方法院109年度金訴字第53號判決定應執行有期徒刑10月  

編號  19 20 21 罪名  妨害自由 詐欺 詐欺 宣告刑  有期徒刑4月 如易科罰金，以新臺幣1,000元折算1日 有期徒刑1年2月 有期徒刑1年2月 犯罪日期  107年6月12日 108年4月12日 108年4月12日 偵查（自訴）機關年度案號  臺灣士林地方檢察署109年度撤緩少連偵字第1號 臺灣苗栗地方檢察署108年度偵字第4045號（聲請書附表漏載108年度偵字第2297、2513、3607、4345、4900、4901、5161號、追加起訴案號：109年度少連偵緝字第1號、移送併辦案號：108年度少連偵字第52號） 臺灣苗栗地方檢察署108年度偵字第4045號（聲請書附表漏載108年度偵字第2297、2513、3607、4345、4900、4901、5161號、追加起訴案號：109年度少連偵緝字第1號、移送併辦案號：108年度少連偵字第52號）  最後 事實審 法院 臺灣士林地方法院 臺灣苗栗地方法院 臺灣苗栗地方法院  案號 109年度湖簡字第328號 108年度訴字第575號 109年度訴字第75號（聲請書附表漏載109年度訴字第75號） 108年度訴字第575號 109年度訴字第75號（聲請書附表漏載109年度訴字第75號）  判決 日期 109年7月29日 110年3月16日 110年3月16日 確定 判決 法院 臺灣士林地方法院 臺灣苗栗地方法院 臺灣苗栗地方法院  案號 109年度湖簡字第328號 108年度訴字第575號 109年度訴字第75號（聲請書附表漏載109年度訴字第75號） 108年度訴字第575號 109年度訴字第75號（聲請書附表漏載109年度訴字第75號）  確定 日期 109年9月8日 110年4月19日 110年4月19日 備註  臺灣士林地方檢察署109年度執字第4303號，刑期自113年12月9日至114年4月8日 ⒈臺灣苗栗地方檢察署110年度執字第1601號（臺灣士林地方檢察署110年度執助字第650號），刑期自114年6月9日至115年12月8日 ⒉編號20至24經臺灣苗栗地方法院108年度訴字第575號、109年度訴字第75號判決定應執行有期徒刑1年6月       

編號  22 23 24 罪名  詐欺 詐欺 詐欺 宣告刑  有期徒刑1年1月 有期徒刑1年1月 有期徒刑1年1月 犯罪日期  108年4月12日 108年4月12日 108年4月12日 偵查（自訴）機關年度案號  臺灣苗栗地方檢察署108年度偵字第4045號（聲請書附表漏載108年度偵字第2297、2513、3607、4345、4900、4901、5161號、追加起訴案號：109年度少連偵緝字第1號、移送併辦案號：108年度少連偵字第52號） 臺灣苗栗地方檢察署108年度偵字第4045號（聲請書附表漏載108年度偵字第2297、2513、3607、4345、4900、4901、5161號、追加起訴案號：109年度少連偵緝字第1號、移送併辦案號：108年度少連偵字第52號） 臺灣苗栗地方檢察署108年度偵字第4045號（聲請書附表漏載108年度偵字第2297、2513、3607、4345、4900、4901、5161號、追加起訴案號：109年度少連偵緝字第1號、移送併辦案號：108年度少連偵字第52號）  最後 事實審 法院 臺灣苗栗地方法院 臺灣苗栗地方法院 臺灣苗栗地方法院  案號 108年度訴字第575號 109年度訴字第75號（聲請書附表漏載109年度訴字第75號） 108年度訴字第575號 109年度訴字第75號（聲請書附表漏載109年度訴字第75號） 108年度訴字第575號 109年度訴字第75號（聲請書附表漏載109年度訴字第75號）  判決 日期 110年3月16日 110年3月16日 110年3月16日 確定 判決 法院 臺灣苗栗地方法院 臺灣苗栗地方法院 臺灣苗栗地方法院  案號 108年度訴字第575號 109年度訴字第75號（聲請書附表漏載109年度訴字第75號） 108年度訴字第575號 109年度訴字第75號（聲請書附表漏載109年度訴字第75號） 108年度訴字第575號 109年度訴字第75號（聲請書附表漏載109年度訴字第75號）  確定 日期 110年4月19日 110年4月19日 110年4月19日 備註  ⒈臺灣苗栗地方檢察署110年度執字第1601號（臺灣士林地方檢察署110年度執助字第650號），刑期自114年6月9日至115年12月8日 ⒉編號20至24經臺灣苗栗地方法院108年度訴字第575號、109年度訴字第75號判決定應執行有期徒刑1年6月   

編號  25 26 27 罪名  詐欺 詐欺 詐欺 宣告刑  有期徒刑1年3月 有期徒刑1年6月 有期徒刑1年2月 犯罪日期  108年3月22日 108年3月28日 108年3月28日 偵查（自訴）機關年度案號  臺灣嘉義地方檢察署108年度偵字第9776號（聲請書附表漏載108年度少連偵字第67號、108年度偵字第4713、4860、5500、5533、5682、5916、6474、6592、8418號、109年度少連偵字第19號、109年度偵字第1005、2031號、移送併辦案號：臺灣臺南地方檢察署108年度少連偵字第67號、臺灣嘉義地方檢察署110年度少連偵字第19號） 臺灣桃園地方檢察署108年度偵字第14000、24765號（聲請書附表漏載第24765號） 臺灣桃園地方檢察署108年度偵字第14000、24765號（聲請書附表漏載第24765號）  最後 事實審 法院 臺灣高等法院臺南分院 臺灣高等法院 臺灣高等法院  案號 110年度金上訴字第133號 110年度金上訴字第193號 110年度上訴字第1461號 110年度上訴字第1461號  判決 日期 110年4月21日 110年7月28日 110年7月28日 確定 判決 法院 臺灣高等法院臺南分院 臺灣高等法院 臺灣高等法院  案號 110年度金上訴字第133號 110年度金上訴字第193號 110年度上訴字第1461號 110年度上訴字第1461號  確定 日期 110年6月7日 110年8月30日 110年8月30日 備註  臺灣嘉義地方檢察署110年度執字第2514號（臺灣士林地方檢察署110年度執助字第774號），刑期自115年12月9日至117年3月8日 ⒈臺灣桃園地方檢察署110年度執字第11076號（臺灣士林地方檢察署110年度執助字第1027號），刑期自117年3月9日至121年3月8日 ⒉編號26至34經臺灣高等法院110年度上訴字第1461號判決定應執行有期徒刑4年       

編號  28 29 30 罪名  詐欺 詐欺 詐欺 宣告刑  有期徒刑1年2月 有期徒刑1年2月 有期徒刑1年2月 犯罪日期  108年4月3日 108年4月17日 108年4月17日 偵查（自訴）機關年度案號  臺灣桃園地方檢察署108年度偵字第14000、24765號（聲請書附表漏載第24765號） 臺灣桃園地方檢察署108年度偵字第14000、24765號（聲請書附表漏載第24765號） 臺灣桃園地方檢察署108年度偵字第14000、24765號（聲請書附表漏載第24765號）  最後 事實審 法院 臺灣高等法院 臺灣高等法院 臺灣高等法院  案號 110年度上訴字第1461號 110年度上訴字第1461號 110年度上訴字第1461號  判決 日期 110年7月28日 110年7月28日 110年7月28日 確定 判決 法院 臺灣高等法院 臺灣高等法院 臺灣高等法院  案號 110年度上訴字第1461號 110年度上訴字第1461號 110年度上訴字第1461號  確定 日期 110年8月30日 110年8月30日 110年8月30日 備註  ⒈臺灣桃園地方檢察署110年度執字第11076號（臺灣士林地方檢察署110年度執助字第1027號），刑期自117年3月9日至121年3月8日 ⒉編號26至34經臺灣高等法院110年度上訴字第1461號判決定應執行有期徒刑4年   

編號  31 32 33 罪名  詐欺 詐欺 詐欺 宣告刑  有期徒刑1年1月 有期徒刑1年1月 有期徒刑1年1月 犯罪日期  108年4月3日 108年4月3日 108年4月11日 偵查（自訴）機關年度案號  臺灣桃園地方檢察署108年度偵字第14000、24765號（聲請書附表漏載第24765號） 臺灣桃園地方檢察署108年度偵字第14000、24765號（聲請書附表漏載第24765號） 臺灣桃園地方檢察署108年度偵字第14000、24765號（聲請書附表漏載第24765號）  最後 事實審 法院 臺灣高等法院 臺灣高等法院 臺灣高等法院  案號 110年度上訴字第1461號 110年度上訴字第1461號 110年度上訴字第1461號  判決 日期 110年7月28日 110年7月28日 110年7月28日 確定 判決 法院 臺灣高等法院 臺灣高等法院 臺灣高等法院  案號 110年度上訴字第1461號 110年度上訴字第1461號 110年度上訴字第1461號  確定 日期 110年8月30日 110年8月30日 110年8月30日 備註  ⒈臺灣桃園地方檢察署110年度執字第11076號（臺灣士林地方檢察署110年度執助字第1027號），刑期自117年3月9日至121年3月8日 ⒉編號26至34經臺灣高等法院110年度上訴字第1461號判決定應執行有期徒刑4年   

編號  34 35 36 罪名  詐欺 詐欺 詐欺 宣告刑  有期徒刑1年1月 有期徒刑1年 有期徒刑1年 犯罪日期  108年4月11日 108年4月11日 108年4月11日 偵查（自訴）機關年度案號  臺灣桃園地方檢察署108年度偵字第14000、24765號（聲請書附表漏載第24765號） 臺灣桃園地方檢察署108年度偵字第15525號（聲請書附表漏載108年度偵字第23007、30513號、移送併辦案號：臺灣桃園地方檢察署108年度偵字第17805號） 臺灣桃園地方檢察署108年度偵字第15525號（聲請書附表漏載108年度偵字第23007、30513號、移送併辦案號：臺灣桃園地方檢察署108年度偵字第17805號）  最後 事實審 法院 臺灣高等法院 臺灣高等法院 臺灣高等法院  案號 110年度上訴字第1461號 110年度上訴字第1423號 110年度上訴字第1423號  判決 日期 110年7月28日 110年9月22日 110年9月22日 確定 判決 法院 臺灣高等法院 臺灣高等法院 臺灣高等法院  案號 110年度上訴字第1461號 110年度上訴字第1423號 110年度上訴字第1423號  確定 日期 110年8月30日 110年10月18日 110年10月18日 備註  ⒈臺灣桃園地方檢察署110年度執字第11076號（臺灣士林地方檢察署110年度執助字第1027號），刑期自117年3月9日至121年3月8日 ⒉編號26至34經臺灣高等法院110年度上訴字第1461號判決定應執行有期徒刑4年 ⒈臺灣桃園地方檢察署110年度執字第12346號（臺灣士林地方檢察署110年度執助字第1145號），刑期自121年3月9日至122年9月8日 ⒉編號35至38經臺灣高等法院110年度上訴字第1423號判決定應執行有期徒刑1年6月  

編號  37 38 39 罪名  詐欺 詐欺 詐欺 宣告刑  有期徒刑1年 有期徒刑1年 有期徒刑1年1月 犯罪日期  108年4月11日 108年4月11日 108年3月24日 偵查（自訴）機關年度案號  臺灣桃園地方檢察署108年度偵字第15525號（聲請書附表漏載108年度偵字第23007、30513號、移送併辦案號：臺灣桃園地方檢察署108年度偵字第17805號） 臺灣桃園地方檢察署108年度偵字第15525號（聲請書附表漏載108年度偵字第23007、30513號、移送併辦案號：臺灣桃園地方檢察署108年度偵字第17805號） 臺灣桃園地方檢察署108年度偵字第17805、20353、21528號（聲請書附表漏載第20353、21528號）  最後 事實審 法院 臺灣高等法院 臺灣高等法院 臺灣桃園地方法院  案號 110年度上訴字第1423號 110年度上訴字第1423號 110年度審訴字第567號  判決 日期 110年9月22日 110年9月22日 110年11月15日 確定 判決 法院 臺灣高等法院 臺灣高等法院 臺灣桃園地方法院  案號 110年度上訴字第1423號 110年度上訴字第1423號 110年度審訴字第567號  確定 日期 110年10月18日 110年10月18日 110年12月15日 備註  ⒈臺灣桃園地方檢察署110年度執字第12346號（臺灣士林地方檢察署110年度執助字第1145號），刑期自121年3月9日至122年9月8日 ⒉編號35至38經臺灣高等法院110年度上訴字第1423號判決定應執行有期徒刑1年6月  ⒈臺灣桃園地方檢察署111年度執字第368號（臺灣士林地方檢察署111年度執助字第91號），刑期自122年9月9日至124年1月8日 ⒉編號39至48經臺灣桃園地方法院110年度審訴字第567號判決定應執行有期徒刑1年4月 

編號  40 41 42 罪名  詐欺 詐欺 詐欺 宣告刑  有期徒刑1年1月 有期徒刑1年1月 有期徒刑1年1月 犯罪日期  108年3月24日 108年3月24日 108年3月24日 偵查（自訴）機關年度案號  臺灣桃園地方檢察署108年度偵字第17805、20353、21528號（聲請書附表漏載第20353、21528號） 臺灣桃園地方檢察署108年度偵字第17805、20353、21528號（聲請書附表漏載第20353、21528號） 臺灣桃園地方檢察署108年度偵字第17805、20353、21528號（聲請書附表漏載第20353、21528號）  最後 事實審 法院 臺灣桃園地方法院 臺灣桃園地方法院 臺灣桃園地方法院  案號 110年度審訴字第567號 110年度審訴字第567號 110年度審訴字第567號  判決 日期 110年11月15日 110年11月15日 110年11月15日 確定 判決 法院 臺灣桃園地方法院 臺灣桃園地方法院 臺灣桃園地方法院  案號 110年度審訴字第567號 110年度審訴字第567號 110年度審訴字第567號  確定 日期 110年12月15日 110年12月15日 110年12月15日 備註  ⒈臺灣桃園地方檢察署111年度執字第368號（臺灣士林地方檢察署111年度執助字第91號），刑期自122年9月9日至124年1月8日 ⒉編號39至48經臺灣桃園地方法院110年度審訴字第567號判決定應執行有期徒刑1年4月   

編號  43 44 45 罪名  詐欺 詐欺 詐欺 宣告刑  有期徒刑1年1月 有期徒刑1年1月 有期徒刑1年1月 犯罪日期  108年3月24日 108年3月24日 108年3月24日 偵查（自訴）機關年度案號  臺灣桃園地方檢察署108年度偵字第17805、20353、21528號（聲請書附表漏載第20353、21528號） 臺灣桃園地方檢察署108年度偵字第17805、20353、21528號（聲請書附表漏載第20353、21528號） 臺灣桃園地方檢察署108年度偵字第17805、20353、21528號（聲請書附表漏載第20353、21528號）  最後 事實審 法院 臺灣桃園地方法院 臺灣桃園地方法院 臺灣桃園地方法院  案號 110年度審訴字第567號 110年度審訴字第567號 110年度審訴字第567號  判決 日期 110年11月15日 110年11月15日 110年11月15日 確定 判決 法院 臺灣桃園地方法院 臺灣桃園地方法院 臺灣桃園地方法院  案號 110年度審訴字第567號 110年度審訴字第567號 110年度審訴字第567號  確定 日期 110年12月15日 110年12月15日 110年12月15日 備註  ⒈臺灣桃園地方檢察署111年度執字第368號（臺灣士林地方檢察署111年度執助字第91號），刑期自122年9月9日至124年1月8日 ⒉編號39至48經臺灣桃園地方法院110年度審訴字第567號判決定應執行有期徒刑1年4月   

編號  46 47 48 罪名  詐欺 詐欺 詐欺 宣告刑  有期徒刑1年1月 有期徒刑1年1月 有期徒刑1年1月 犯罪日期  108年4月11日 108年4月11日 108年4月11日 偵查（自訴）機關年度案號  臺灣桃園地方檢察署108年度偵字第17805、20353、21528號（聲請書附表漏載第20353、21528號） 臺灣桃園地方檢察署108年度偵字第17805、20353、21528號（聲請書附表漏載第20353、21528號） 臺灣桃園地方檢察署108年度偵字第17805、20353、21528號（聲請書附表漏載第20353、21528號）  最後 事實審 法院 臺灣桃園地方法院 臺灣桃園地方法院 臺灣桃園地方法院  案號 110年度審訴字第567號 110年度審訴字第567號 110年度審訴字第567號  判決 日期 110年11月15日 110年11月15日 110年11月15日 確定 判決 法院 臺灣桃園地方法院 臺灣桃園地方法院 臺灣桃園地方法院  案號 110年度審訴字第567號 110年度審訴字第567號 110年度審訴字第567號  確定 日期 110年12月15日 110年12月15日 110年12月15日 備註  ⒈臺灣桃園地方檢察署111年度執字第368號（臺灣士林地方檢察署111年度執助字第91號），刑期自122年9月9日至124年1月8日 ⒉編號39至48經臺灣桃園地方法院110年度審訴字第567號判決定應執行有期徒刑1年4月   

編號  49 50 51 罪名  詐欺 詐欺 詐欺 宣告刑  有期徒刑1年2月 有期徒刑1年2月 有期徒刑1年2月 犯罪日期  108年3月29日 108年3月29日 108年3月29日 偵查（自訴）機關年度案號  臺灣新竹地方檢察署108年度偵字第7735號（聲請書附表漏載108年度偵字第7756、7881、13464號、移送併案案號：臺灣新竹地方檢察署109年度偵字第873號） 臺灣新竹地方檢察署108年度偵字第7735號（聲請書附表漏載108年度偵字第7756、7881、13464號、移送併案案號：臺灣新竹地方檢察署109年度偵字第873號） 臺灣新竹地方檢察署108年度偵字第7735號（聲請書附表漏載108年度偵字第7756、7881、13464號、移送併案案號：臺灣新竹地方檢察署109年度偵字第873號）  最後 事實審 法院 臺灣高等法院 臺灣高等法院 臺灣高等法院  案號 110年度上訴字第2328號 110年度上訴字第2328號 110年度上訴字第2328號  判決 日期 111年3月3日 111年3月3日 111年3月3日 確定 判決 法院 臺灣高等法院 臺灣高等法院 臺灣高等法院  案號 110年度上訴字第2328號 110年度上訴字第2328號 110年度上訴字第2328號  確定 日期 111年4月6日 111年4月6日 111年4月6日 備註  ⒈臺灣新竹地方檢察署111年度執字第2819號，刑期自124年1月9日至126年7月8日 ⒉編號49至61經臺灣高等法院110年度上訴字第2328號判決定應執行有期徒刑2年6月   

編號  52 53 54 罪名  詐欺 詐欺 詐欺 宣告刑  有期徒刑1年2月 有期徒刑1年2月 有期徒刑1年2月 犯罪日期  108年4月13日 108年4月13日 108年4月13日 偵查（自訴）機關年度案號  臺灣新竹地方檢察署108年度偵字第7735號（聲請書附表漏載108年度偵字第7756、7881、13464號、移送併案案號：臺灣新竹地方檢察署109年度偵字第873號） 臺灣新竹地方檢察署108年度偵字第7735號（聲請書附表漏載108年度偵字第7756、7881、13464號、移送併案案號：臺灣新竹地方檢察署109年度偵字第873號） 臺灣新竹地方檢察署108年度偵字第7735號（聲請書附表漏載108年度偵字第7756、7881、13464號、移送併案案號：臺灣新竹地方檢察署109年度偵字第873號）  最後 事實審 法院 臺灣高等法院 臺灣高等法院 臺灣高等法院  案號 110年度上訴字第2328號 110年度上訴字第2328號 110年度上訴字第2328號  判決 日期 111年3月3日 111年3月3日 111年3月3日 確定 判決 法院 臺灣高等法院 臺灣高等法院 臺灣高等法院  案號 110年度上訴字第2328號 110年度上訴字第2328號 110年度上訴字第2328號  確定 日期 111年4月6日 111年4月6日 111年4月6日 備註  ⒈臺灣新竹地方檢察署111年度執字第2819號，刑期自124年1月9日至126年7月8日 ⒉編號49至61經臺灣高等法院110年度上訴字第2328號判決定應執行有期徒刑2年6月   

編號  55 56 57 罪名  詐欺 詐欺 詐欺 宣告刑  有期徒刑1年1月 有期徒刑1年1月 有期徒刑1年 犯罪日期  108年4月13日 108年4月13日 108年3月24日至108年3月25日（聲請書附表誤載為108年3月25日） 偵查（自訴）機關年度案號  臺灣新竹地方檢察署108年度偵字第7735號（聲請書附表漏載108年度偵字第7756、7881、13464號、移送併案案號：臺灣新竹地方檢察署109年度偵字第873號） 臺灣新竹地方檢察署108年度偵字第7735號（聲請書附表漏載108年度偵字第7756、7881、13464號、移送併案案號：臺灣新竹地方檢察署109年度偵字第873號） 臺灣新竹地方檢察署108年度偵字第7735號（聲請書附表漏載108年度偵字第7756、7881、13464號、移送併案案號：臺灣新竹地方檢察署109年度偵字第873號）  最後 事實審 法院 臺灣高等法院 臺灣高等法院 臺灣高等法院  案號 110年度上訴字第2328號 110年度上訴字第2328號 110年度上訴字第2328號  判決 日期 111年3月3日 111年3月3日 111年3月3日 確定 判決 法院 臺灣高等法院 臺灣高等法院 臺灣高等法院  案號 110年度上訴字第2328號 110年度上訴字第2328號 110年度上訴字第2328號  確定 日期 111年4月6日 111年4月6日 111年4月6日 備註  ⒈臺灣新竹地方檢察署111年度執字第2819號，刑期自124年1月9日至126年7月8日 ⒉編號49至61經臺灣高等法院110年度上訴字第2328號判決定應執行有期徒刑2年6月   

編號  58 59 60 罪名  詐欺 詐欺 詐欺 宣告刑  有期徒刑1年 有期徒刑1年 有期徒刑1年 犯罪日期  108年3月29日 108年3月29日 108年3月29日 偵查（自訴）機關年度案號  臺灣新竹地方檢察署108年度偵字第7735號（聲請書附表漏載108年度偵字第7756、7881、13464號、移送併案案號：臺灣新竹地方檢察署109年度偵字第873號） 臺灣新竹地方檢察署108年度偵字第7735號（聲請書附表漏載108年度偵字第7756、7881、13464號、移送併案案號：臺灣新竹地方檢察署109年度偵字第873號） 臺灣新竹地方檢察署108年度偵字第7735號（聲請書附表漏載108年度偵字第7756、7881、13464號、移送併案案號：臺灣新竹地方檢察署109年度偵字第873號）  最後 事實審 法院 臺灣高等法院 臺灣高等法院 臺灣高等法院  案號 110年度上訴字第2328號 110年度上訴字第2328號 110年度上訴字第2328號  判決 日期 111年3月3日 111年3月3日 111年3月3日 確定 判決 法院 臺灣高等法院 臺灣高等法院 臺灣高等法院  案號 110年度上訴字第2328號 110年度上訴字第2328號 110年度上訴字第2328號  確定 日期 111年4月6日 111年4月6日 111年4月6日 備註  ⒈臺灣新竹地方檢察署111年度執字第2819號，刑期自124年1月9日至126年7月8日 ⒉編號49至61經臺灣高等法院110年度上訴字第2328號判決定應執行有期徒刑2年6月   

編號  61 罪名  詐欺 宣告刑  有期徒刑1年 犯罪日期  108年3月29日 偵查（自訴）機關年度案號  臺灣新竹地方檢察署108年度偵字第7735號（聲請書附表漏載108年度偵字第7756、7881、13464號、移送併案案號：臺灣新竹地方檢察署109年度偵字第873號）  最後 事實審 法院 臺灣高等法院  案號 110年度上訴字第2328號  判決 日期 111年3月3日 確定 判決 法院 臺灣高等法院  案號 110年度上訴字第2328號  確定 日期 111年4月6日 備註  ⒈臺灣新竹地方檢察署111年度執字第2819號，刑期自124年1月9日至126年7月8日 ⒉編號49至61經臺灣高等法院110年度上訴字第2328號判決定應執行有期徒刑2年6月